【裁判字號】    98,易緝,16
【裁判日期】    980413
【裁判案由】    違反毒品危害防制條例
【裁判全文】
臺灣屏東地方法院刑事判決              98年度易緝字第16號
                                       98年度訴字第395號
公  訴  人  臺灣屏東地方法院檢察署檢察官
被      告  甲○○
上列被告因違反毒品危害防制條例案件，經檢察官提起公訴（97
年度毒偵字第2058號）及追加起訴，被告於準備程序中就被訴事
實為有罪之陳述，本院合議庭裁定改依簡式審判程序審理，判決
如下：
    主  文
甲○○施用第一級毒品，累犯，處有期徒刑柒月；又施用第二級
毒品，累犯，處有期徒刑月。應執行有期徒刑捌月。
    事  實
一、甲○○前因施用毒品案件，經送觀察、勒戒後，認無繼續施
    用毒品之傾向，由臺灣屏東地方法院檢察署檢察官於民國91
    年10月8 日以91年度毒偵字第1172號為不起訴處分確定。復
    因施用毒品案件，經同署檢察官以92年度毒偵緝字第161 號
    起訴並戒治，戒治部分於93年1 月9 日因法律修正停止戒治
    出所；徒刑部分由本院以92年度訴字第770 號判處有期徒刑
    9 月確定，於93年12月29日縮刑期滿執行完畢。再因施用毒
    品案件，經本院以94年度訴字第395 號判處有期徒刑1 年6
    月確定，又因施用毒品案件，經本院以95年度訴緝字第39號
    判處有期徒刑1 年4 月確定，經減刑及接續執行，於96年12
    月14日縮短刑期假釋出監，於97年2 月28日假釋期滿未經撤
    銷視為執行完畢。詎甲○○猶不知悔改，於強制戒治及刑之
    執行完畢釋放後，5 年內復基於施用第一級毒品海洛因之犯
    意，於97年7 月25日下午某時許，將海洛因摻入香菸後吸食
    煙氣之方式，在其位於屏東市○○○街59號4 樓之3 住處內
    ，施用第一級毒品海洛因1 次。另基於施用第二級毒品甲基
    安非他命之犯意，於同日某時許，將甲基安非他命置於吸食
    器內燒烤後，再以口鼻吸食之方式，在上開住處，施用第二
    級毒品甲基安非他命1 次。嗣於97年7 月26日15時15分許，
    為警在臺北縣板橋火車站南二出口前查獲，經其同意採尿送
    驗呈嗎啡及甲基安非他命陽性反應，始知上情。
二、案經北部地區巡防局臺北機動查緝隊報由臺灣板橋地方法院
    檢察署呈請臺灣高等法院檢察署移轉臺灣屏東地方法院檢察
    署檢察官偵查起訴及當庭追加起訴。
    理  由
一、本件被告甲○○所犯係死刑、無期徒刑、最輕本刑為3 年以
    上有期徒刑以外之罪，其於本院準備程序中就被訴事實為有
    罪之陳述，經法官告知被告簡式審判程序之旨，並聽取公訴
    人、被告之意見後，由本院合議庭依刑事訴訟法第273 條之
    1 第1 項規定，裁定由受命法官獨任進行簡式審判程序，先
    予敘明。
二、上開事實，業據被告於偵訊及本院審理時坦承不諱，且被告
    為警查獲時採尿送驗結果呈嗎啡（即海洛因水解後之反應）
    及甲基安非他命之陽性反應，有台灣尖端先進生技醫藥股份
    有限公司97年8 月20日濫用藥物檢驗報告總覽、法務部調查
    局98年1 月16日調科壹字第09800022730 號鑑定書、法務部
    調查局98年2 月26日調科肆字第09800072280 號鑑定書、臺
    灣板橋地方法院檢察署檢察官撤回起訴書各1 份附卷可稽，
    上述鑑驗結果，係檢驗機關本於專業知識及以精密儀器或科
    學檢驗方法所得之結論，自可憑信。足見被告確有於上開時
    地施用毒品之事實，應無疑義。又被告前因施用毒品案件，
    經送觀察、勒戒後，認無繼續施用毒品之傾向，由臺灣屏東
    地方法院檢察署檢察官於91年10月8 日以91年度毒偵字第11
    72號為不起訴處分確定；復因施用毒品案件，經同署檢察官
    以92年度毒偵緝字第161 號起訴並戒治，戒治部分於93年1
    月9 日因法律修正停止戒治出所；徒刑部分由本院以92年度
    訴字第770 號判處有期徒刑9 月確定，於93年12月29日縮刑
    期滿執行完畢一情，有臺灣屏東地方法院檢察署刑案資料查
    註紀錄表、全國施用毒品案件紀錄表及臺灣高等法院被告全
    國前案紀錄表各1 份在卷可參。是被告於強制戒治及刑之執
    行完畢釋放後，5 年內再犯本件施用毒品案件，檢察官自應
    依法追訴。從而，本件事證明確，被告犯行洵堪認定。
三、查海洛因及甲基安非他命分屬毒品危害防制條例第2 條第2
    項第1 款、第2 款所稱之第一級、第二級毒品，均不得持有
    、施用，被告竟持以施用，核其所為，係犯同條例第10條第
    1 項之施用第一級毒品罪及同條第2 項之施用第二級毒品罪
    。其施用前持有海洛因及甲基安非他命之低度行為，應為施
    用之高度行為所吸收，均不另論罪。又被告因施用毒品案件
    ，經本院以94年度訴字第395 號判處有期徒刑1 年6 月確定
    ，復因施用毒品案件，經本院以95年度訴緝字第39號判處有
    期徒刑1 年4 月確定，經減刑及接續執行，於96年12月14日
    縮短刑期假釋出監，於97年2 月28日假釋期滿未經撤銷視為
    執行完畢，此有前開被告全國前案紀錄表在卷可按，其受徒
    刑之執行完畢，5 年以內故意再犯有期徒刑以上之上述2 罪
    ，皆為累犯，依法均應加重其刑。其所犯上開2 罪，犯意各
    別，行為互異，應予分別論罪，合併處罰。爰審酌被告素行
    非佳，經觀察勒戒、強制戒治後，仍未能戒除毒癮，顯見其
    無戒毒悔改之意，惟念其施用毒品乃自戕行為，及其犯罪後
    坦承犯行，態度良好等一切情狀，分別量處如主文所示之刑
    ，並定其應執行之刑。
據上論斷，應依刑事訴訟法第273 條之1 第1 項、第299 條第1
項前段，毒品危害防制條例第10條第1 項、第2 項，刑法第11條
前段、第47條第1 項、第51條第5 款，判決如主文。
本案經檢察官簡志祥到庭執行職務。
中    華    民    國    98    年    4    月    13    日
                  刑事第二庭  法  官   翁世容
上正本證明與原本無異。
如不服本判決應於收受本判決送達後10日內向本院提出上訴書狀
，其未敘述上訴理由者，並得於提起上訴後10日內向本院補提理
由書狀（均須按他造當事人之人數附繕本）「切勿逕送上級法院
」
中    華    民    國    98    年    4    月    13    日
                              書記官   賀燕花
附錄本案論罪科刑法條全文
毒品危害防制條例第10條：
施用第一級毒品者，處6月以上5年以下有期徒刑。
施用第二級毒品者，處3年以下有期徒刑。


司法院資訊處製作；財團法人民間司法改革基金會備份。
